臺灣桃園地方法院民事簡易判決
110年度桃簡字第1530號
原      告  邱寶珠  
訴訟代理人  范民珠律師
被      告  張軒銘  
            姜云    

上列當事人間請求損害賠償事件，本院於民國111年6月20日言詞
辯論終結，判決如下：
    主      文
原告之訴駁回。
訴訟費用由原告負擔。
    事實及理由
壹、程序方面：
    被告甲○經合法通知，未於言詞辯論期日到場，且無民事訴
    訟法第386條各款所列情形，故依原告之聲請，由其一造辯
    論而為判決。
貳、實體方面：
一、原告主張：原告與被告乙○○為結婚多年之配偶，甲○則長年
    為原告及乙○○之鄰居，因而明知此情，竟仍與乙○○發展不正
    交往。自民國108年7月至110年3月間，被告二人頻繁以電話
    及通訊軟體聯絡，對話中並有「想你」、「不許毛手毛腳」
    等詞語；甲○並多次邀約乙○○前往其家中，孤男寡女共處一
    室；另經常相約共同出遊、購物、運動、欣賞電影、表演等
    ，其行為已逾越一般社交分際，破壞原告婚姻及家庭生活之
    圓滿，侵害原告基於配偶關係之身分法益情節重大。故依民
    法第184條第1項前段、第185條第1項前段、第195條第1項前
    段、第3項之規定提起本件訴訟，請求賠償相當之慰撫金。
    並聲明：被告應連帶給付原告新臺幣（下同）30萬元，及自
    起訴狀繕本送達翌日起至清償日止，按年息5%計算之利息。
二、被告答辯：
(一)乙○○答辯略以：原告本件所提出被告間之對話紀錄，均係強
    取乙○○之手機，擅自解鎖後取得，應屬於違法取證。且被告
    間之通訊內容均僅是一般的聊天，並無情愛之意；二人共同
    從事的也都只是相約打球等社會常見的活動，並無踰矩之行
    為，應不致侵害原告之配偶權。並聲明：原告之訴駁回。
(二)甲○經合法通知，未於言詞辯論期日到場，亦未提出書狀為
    任何聲明或陳述以供本院參酌。　　
三、本院之判斷：
(一)按因故意或過失，不法侵害他人之權利者，負損害賠償責任
    ；數人共同不法侵害他人之權利者，連帶負損害賠償責任；
    不法侵害他人之身體、健康、名譽、自由、信用、隱私、貞
    操，或不法侵害其他人格法益而情節重大者，被害人雖非財
    產上之損害，亦得請求賠償相當之金額；前2項規定，於不
    法侵害他人基於父、母、子、女或配偶關係之身分法益而情
    節重大者，準用之，為民法第184條第1項前段、第185條第1
    項前段、第195條第1項前段、第3項所分別規定。又婚姻係
    以配偶之共同生活為其目的，配偶間互守誠實，係為確保其
    共同生活之圓滿安全及幸福之必要條件，故配偶之一方與第
    三人有不誠實之行為，該行為足以破壞婚姻生活之圓滿安全
    及幸福，且情節重大，即為違反因婚姻契約之義務而侵害他
    方之權利，該第三者與不誠實之配偶，即為共同侵害配偶權
    之侵權行為人。然而，有配偶之人與第三人間社交往來之一
    般行為自由尚非因婚姻之存在即須受完全之限制，何種行為
    得以評價為侵害配偶權之行為，仍應以婚姻關係所具備情愛
    、身分與性相關行為獨占之本質，視當前之社會觀念、當事
    人之背景、人際關係、行為情境而定。以現今一般觀念，包
    括與異性（或同性）發生性行為，或單獨同宿、同床共眠、
    裸湯共浴、擁抱接吻、以言語或文字為性暗示或示愛等，涉
    及情愛或性意涵之行為，或於社交生活中自居於配偶之地位
    而向他人公示者，均足當之，固較無疑問；但倘為共同購物
    、出遊、用餐等常見之社交行為，則須依其情節足認有親密
    交往之意涵者，始能認為侵害配偶權之行為。若非如此，縱
    使其行為於情感上足為配偶所不喜，仍不能認為構成侵權行
    為責任，否則不免對於有配偶之人與第三人間社交往來之一
    般行為自由造成過度限制。
(二)本件原告主張被告有1.頻繁以電話及通訊軟體聯絡，及互傳
    「想你」、「不許毛手毛腳」等詞語、2.多次共同前往甲○
    家中，孤男寡女共處一室、3.經常相約共同出遊、購物、觀
    看表演展覽等行為，而侵害其配偶權。然查：
　1.觀諸原告所提被告間通訊軟體對話紀錄（見本院卷第12至69
    頁），其中雖可見乙○○曾於108年11月9日，在甲○出國數日
    後對其傳送「想你了」之訊息；甲○於109年8月17日，在乙○
    ○與其他友人旅行途中向其分享停留景點時，對乙○○傳送「
    我在想你到哪裡了」之訊息；乙○○於109年11月6日，在甲○
    詢問「在幹嘛呀」後，回覆「想你啊」之訊息（見本院卷第
    15頁反面、第23頁正面、第32頁反面）；但除上開三則訊息
    外，綜觀二人自108年7月至110年3月間、長達18月許期間之
    對話內容，卻完全未見其他具有性暗示或強烈情愛意涵之詞
    語。是與其等長期之往來互動情形相互參照，偶一為之之上
    開詞語是否已經逾越友人間表達想念、關心、促狹玩笑之範
    疇，而具有男女交往之親密程度，實屬有疑，應無從僅以上
    開寥寥數語，即認定被告上開言詞有侵害配偶權之情形。
　2.原告雖主張被告等多次共同前往甲○家中，孤男寡女共處一
    室，但觀諸上開對話紀錄，二人均係於日間以下棋、打桌球
    、用餐等事由，相約前往甲○家中（如本院卷第20頁正面、
    第21頁反面、第22頁正面、第24頁正面、第25頁反面、第36
    頁正面等處），與男女間之親密交往關係尚無顯著之關聯。
    另甲○於109年7月20日對乙○○傳送「來家裡不許毛手毛腳」
    、「再犯不行來了」、「不要耍嘴皮子，我是說真的」之訊
    息，而經乙○○回覆「好」、「遵從你的命令」（見本院卷第
    20頁正面），亦僅能推論乙○○曾片面對甲○為肢體上之不宜
    舉止，而為甲○所警告、喝止，無從以此認為二人有何親密
    互動。是原告主張被告此等行為侵害其配偶權，亦非可採。
　3.原告雖再主張被告等有經常相約共同出遊等行為，然再觀諸
    上開對話紀錄，可見被告等相約共同從事之活動，或係至商
    場購物、觀看電影、表演、體育場館運動、戶外踏青（如本
    院卷第13頁正面、第18頁正面、第19頁正面、第22頁反面、
    第27頁反面、第30頁反面等處），性質上均為一般常見之社
    交行為。而除上開對話紀錄以外，原告復未能提出其他證據
    ，以證明被告等從事上開行為時，有何牽手擁抱等親密舉止
    ，或以配偶外觀公示於外之情事，即無從認定此等行為有何
    侵害配偶權之情事。　
　4.原告雖另提出其與甲○間之訊息紀錄，主張甲○已經為其侵害
    原告配偶權之行為向原告道歉，並表示原告求償30萬元為合
    理，但細繹此等訊息內容，甲○實際上僅是自陳對乙○○有曖
    昧好感之「精神出軌」情事，並因未能妥善拿捏與乙○○之距
    離、互動太過頻繁所造成原告困擾，對原告感到心理上之愧
    疚；然仍多次強調其與乙○○之間沒什麼、是清白的、沒有發
    生齷齪事情等語（見本院卷第70至71頁、第133頁），難認
    其有自承侵害配偶權行為之意思。又人之內在思維本應為絕
    對自由而不受任何限制之領域，若非因此引致客觀上之其他
    侵害行為，單純之「精神出軌」本身自無侵害配偶權之可言
    ；且依上開說明，足以導致配偶不悅之社交往來行為，與足
    以構成民法侵權行為責任之侵害配偶權行為，範圍亦非當然
    相同。依上述，本件被告間之往來、互動行為，既未達到具
    有情愛或性相關意涵之親密程度，縱使甲○對乙○○主觀上確
    有好感，且此等頻繁往來為原告所不喜，仍無從有配偶權之
    侵害。
四、綜上所述，被告之上開行為，應尚不足以評價為侵害配偶權
    之行為，原告依侵權行為之法律關係請求被告連帶給付如其
    聲明所示之慰撫金，為無理由，應予駁回。
五、本件結論已臻明確，兩造其餘攻擊防禦方法及所提證據，經
    審酌均不至影響判決結果，故不逐一論述。
六、訴訟費用負擔之依據：民事訴訟法第78條。
中　　華　　民　　國　　111 　年　　7 　　月　　1 　　日
                  桃園簡易庭  法  官  陳逸倫
以上為正本係照原本作成。
如不服本判決，應於送達後20日內，向本院提出上訴狀並表明上
訴理由，如於本判決宣示後送達前提起上訴者，應於判決送達後
20日內補提上訴理由書（須附繕本）。
如委任律師提起上訴者，應一併繳納上訴審裁判費。   
中　　華　　民　　國　　111 　年　　7 　　月　　1 　　日
                              書記官  潘昱臻